臺灣高等法院刑事判決
109年度上易字第1506號
上  訴  人  
即  被  告  張德標

上列上訴人因竊盜案件，不服臺灣新北地方法院109年度審易字
第328號，中華民國109年3月31日第一審判決（起訴案號：臺灣
新北地方檢察署108年度偵字第19058號、108年度偵字第23823號
），提起上訴，本院判決如下：
    主  文
上訴駁回。
    事  實
壹、張德標與張順良(業經判決確定)共同意圖為自己不法之所有
    ，基於竊盜之犯意聯絡，於民國108 年3 月7 日（起訴書誤
    載為「17日」，應予更正）16時10分許，駕駛向不知情之紀
    建煒借來之車牌號碼00-0000 號自用小客車，一同至新北市
    ○○區○○000 ○0號之中鼎停車場內，見劉恩綺（原名劉沁宜）
    所管領之車牌號碼000-0000號自用小貨車停放在該處，趁無
    人看管之際，即持自備鑰匙竊取該自用小貨車1 輛（業已發
    還），得手後駛離。嗣因劉恩綺發覺遭竊後報警處理，復該
    失竊車輛為警尋獲，並經警採證送鑑，檢出檢體DNA- STR型
    別與張德標相符，而循線查悉上情。
貳、案經劉恩綺訴由新北市政府警察局林口分局報請臺灣新北地
    方檢察署檢察官偵查起訴。
    理  由
壹、程序部分：
一、被告經合法傳喚，無正當之理由不到庭者，爰依刑事訴訟法
    第371條之規定，不待其陳述，逕行判決。
二、本判決所引具傳聞性質之各項供述證據，被告於原審及本院
    準備程序中均不爭執，經審酌該言詞陳述或書面陳述作成時
    之情況，該等證據並無違背法定程序取得或顯不可信之情形
    ，以之作為證據均屬適當，依據刑事訴訟法第159條之5規定
    ，自應認為均有證據能力。至其餘認定事實所引用之非供述
    證據，並無證據證明係公務員違背法定程序所取得，亦無刑
    事訴訟法第159條之4顯有不可信之情況與不得作為證據之情
    形，且經本院於審理期日依法進行證據之調查、辯論，依同
    法第158條之4規定之反面解釋，亦均應有證據能力。
貳、實體部分：
一、認定犯罪事實之證據及理由：
　㈠上開犯罪事實前經被告於本院準備程序中坦承不諱(本院卷第
    82至84頁)，經查：被告於原審審理中亦坦承上開所犯情節(
    原審卷174頁)，核與證人即告訴人劉恩綺於警詢中、證人紀
    建煒於警詢及偵查中之證述情節相符（見臺灣新北地方檢察
    署108 年度偵字第23823 號卷，下稱108 偵23823 卷，第11
    至13頁、第19至21頁、151 至153 頁；原審卷第163 至165 
    頁），並有新北市政府警察局108 年5 月10日新北警鑑字第
    1080854375號鑑驗書1 份、新北市政府警察局林口分局108 
    年8 月19日新北警林刑字第1086044872號函暨檢附刑案現場
    勘察報告、證物清單、尋獲車輛蒐證照片各1 份、監視器錄
    影畫面翻拍照片4 張等在卷可稽（見108 偵23823 卷第25至
    26頁、第27至29頁、第79至86頁）。
　㈡綜上證據及理由，被告犯罪事實堪予認定，應依法論罪科刑
    。
二、論罪科刑部分：　　
　㈠按行為後法律有變更者，適用行為時之法律；但行為後之法
    律有利於行為人者，適用最有利於行為人之法律，刑法第2
    條第1 項定有明文。被告行為後，刑法第320 條第1項規定
    業於108 年5 月29日經修正公布，並自同年月31日起生效施
    行。修正前刑法第320 條第1 項規定：「意圖為自己或第三
    人不法之所有，而竊取他人之動產者，為竊盜罪，處5 年以
    下有期徒刑、拘役或500 元以下罰金。」；修正後該條項則
    規定：「意圖為自己或第三人不法之所有，而竊取他人之動
    產者，為竊盜罪，處5 年以下有期徒刑、拘役或50萬元以下
    罰金。」經比較新舊法之結果，修正後該條項規定既已提高
    罰金刑之法定刑度，自應以修正前刑法第320 條第1項規定
    較有利於被告，依刑法第2 條第1 項前段，應適用修正前即
    行為法論處。
　㈡核被告所為，係犯修正前刑法第320 條第1 項之竊盜罪；被
    告與張順良間，就上開犯罪事實，有共同之犯意聯絡及行為
    分擔，應依刑法第28條之規定，論以共同正犯。
　㈢被告前曾㈠於101 年間因施用毒品案件，經臺灣新北地方法院
    以101 年度訴字第2543號判決判處有期徒刑7 月確定；㈡再
    於101 年間因竊盜案件，經同院以102 年度簡字第3379號判
    決判處有期徒刑4 月確定；㈢又於101 年間因施用毒品案件
    ，經同院以102 年度訴字第521 號判決判處有期徒刑8 月確
    定；㈣又於101 年間因竊盜案件，經同院以102 年度簡字第3
    085號判決各判處有期徒刑3 月（共2 罪），定應執行有期
    徒刑4 月確定；㈤復於101 年至102 年間因施用毒品案件，
    經同院以103年度訴緝字第120 號、第121 號判決各判處有
    期徒刑8 月（共2 罪），定應執行有期徒刑1 年確定；㈥於1
    02 年間因不能安全駕駛致交通危險案件，經同院以102 年
    度交簡字第4116號判決判處有期徒刑3 月確定；㈦另於103 
    年間因施用毒品案件，經同院以103 年度審訴字第1735號判
    決判處有期徒刑10月確定，上開㈠、㈡、㈢、㈣、㈤案經同院以1
    03 年度聲字第5375號裁定合併定應執行有期徒刑2 年6 月
    確定，並與㈥、㈦案接續執行，於106 年1 月20日縮短刑期假
    釋出監並付保護管束，惟其後遭撤銷假釋，尚須執行殘刑有
    期徒刑11月又20日，嗣於107 年10月8 日縮刑期滿執行完畢
    。有本院被告前案紀錄表在卷可稽，本件係於上開有徒刑執
    行完畢後5 年內，因故意再犯有期徒刑以上之罪，為累犯。
    經審酌司法院釋字第775 號解釋意旨，被告前已多次因竊盜
    案件經法院判處罪刑並執行完畢，仍未能記取教訓，再次為
    本件竊盜犯行，顯然忽視法律禁令，對刑罰反應力薄弱，有
    延長矯治期間之必要，故應依刑法第47條第1項規定加重其
    刑。
三、沒收部分：
　　被告與同案共犯張順良所竊得之車牌號碼000-0000號自用小
    貨車，皆業已實際合法發還告訴人劉恩綺，有新北市政府警
    察局林口分局下福派出所贓物認領保管單在卷可佐（見原審
    卷第169 頁），依刑法第38條之1 第5 項之規定，均不予宣
    告沒收。至於被告與同案共犯張順良所用以遂行竊盜犯行之
    自備鑰匙，並未據扣案，復無證據證明現猶存在，為免執行
    困難，且因該物取得容易、替代性高，亦非屬違禁物或依法
    應義務沒收之物，欠缺刑法上之重要性，故亦不予本案宣告
    沒收。
四、駁回被告上訴之理由：　　
　　被告上訴意旨略以：我有認罪，原審判決量刑過重，希望可
    以判輕一點等語。本件原審判決與本院認定之犯罪事實與應
    適用之法條相同。經審酌被告不思以正途獲取所需，恣意以
    上開方法竊取他人財物之犯罪動機與目的，況且前曾前屢因
    竊盜案件經法院判處罪刑在案，有本院被告前案紀錄表在卷
    可查，竟重蹈覆轍與同案共犯張順良共犯本案之犯罪手段，
    而再為本件竊盜犯行，顯無尊重他人財產權之觀念，所為應
    予非難。惟考量被告犯後亦坦承犯行之態度，尚非頑劣之途
    ，又所竊得之車輛已由被害人領回，被害人所受損害已獲減
    輕，及被告自述之智識程度、家庭經濟狀況之生活狀況、竊
    得財物之價值，且犯後迄今尚未能與被害人達成和解賠償損
    害等一切情狀，堪認原審已就上情均已加以具體審酌，且迄
    今量刑因子並無任何變更，並參酌公訴檢察官之意見，堪認
    原審判決依此量處被告共同犯竊盜罪，累犯，處有期徒刑3
    月，如易科罰金，以新臺幣1仟元折算1日認事用法並無違誤
    ，量刑亦屬妥適，被告仍執前詞爭執原審判決量刑過重，並
    無理由，自應予以駁回。　
據上論斷，應依刑事訴訟法第368條、第371條，判決如主文。
本案經檢察官游淑惟提起公訴，檢察官洪威華到庭執行職務。
中　　華　　民　　國　　109 　年　　10　　月　　7 　　日
                  刑事第十九庭  審判長法　官  曾淑華
                                      法　官  許文章
                                      法　官  陳文貴
以上正本證明與原本無異。
不得上訴。
                                      書記官  洪宛渝
中　　華　　民　　國　　109 　年　　10　　月　　7 　　日
附錄：本案論罪科刑法條全文
修正前刑法第320 條第1項
意圖為自己或第三人不法之所有，而竊取他人之動產者，為竊盜
罪，處5 年以下有期徒刑、拘役或500 元以下罰金。